臺灣高等法院民事裁定　　　　　　　　　95年度抗字第1819號
抗　告　人　同普建設股份有限公司
法定代理人　乙○○
抗告人與相對人甲○○等間，因分配表異議之訴事件，對於中華
民國95年10月31日臺灣士林地方法院95年度重訴字第172號所為
裁定，提起抗告，本院裁定如下：
    主  文
抗告駁回。
抗告訴訟費用由抗告人負擔。
    理  由
一、按：「債權人或債務人對於分配表所載各債權人之債權或分
    配金額有不同意者，應於分配期日一日前，向執行法院提出
    書狀，聲明異議。前項書狀，應記載異議人所認原分配表之
    不當及應如何變更之聲明。」、「執行法院對於前條之異議
    認為正當，而到場之債務人及有利害關係之他債權人不為反
    對之陳述或同意者，應即更正分配表而為分配。異議未依前
    項規定終結者，應就無異議之部分先為分配。」、「依前條
    第一項更正之分配表，應送達於未到場之債務人及有利害關
    係之他債權人。前項債務人及債權人於受送達後三日內不為
    反對之陳述者，視為同意依更正分配表實行分配。其有為反
    對陳述者，應通知聲明異議人。」、「異議未終結者，為異
    議之債權人或債務人，得向執行法院對為反對陳述之債權人
    或債務人提起分配表異議之訴。但異議人已依同一事由就有
    爭執之債權先行提起其他訴訟者，毋庸再行起訴，執行法院
    應依該確定判決實行分配。債務人對於有執行名義而參與分
    配之債權人為異議者，僅得以第14條規定之事由，提起分配
    表異議之訴。聲明異議人未於分配期日起十日內向執行法院
    為前二項起訴之證明者，視為撤回其異議之聲明；經證明者
    ，該債權應受分配之金額，應行提存。前項期間，於第40條
    之 1有反對陳述之情形，自聲明異議人受通知之日起算。」
    強制執行法第39條、40條、40條之 1、41條分別定有明文；
    又：債權人或債務人對於分配表所載各債權人之債權或分配
    金額有不同意者，應於分配期日一日前，向執行法院提出書
    狀，聲明異議。前項書狀，應記載異議人所認原分配表之不
    當及應如何變更之聲明。強制執行法第39條第1項、第2項定
    有明文。債權人或債務人對於分配表聲明異議，必須合於上
    開規定，且因其異議未能終結，聲明異議人始得依同法第41
    條第 1項規定，提起分配表異議之訴。亦有最高法院93年度
    臺抗字第61號裁判意旨，足資參照
二、抗告人於原法院起訴主張：相對人甲○○等 6人以臺灣臺北
    地方法院91年度訴字第1222號、本院92年度上字第 578號民
    事判決、最高法院93年度臺聲字第 914號民事裁定為執行名
    義，向原法院聲請強制執行抗告人之財產，原法院以93年度
    執字第18606號(以下稱系爭執行事件）受理在案，就執行結
    果，作成分配表實施分配，而分配表所載金額於相對人甲○
    ○等 6人受領前，尚有債權人吳非士、陳建成已有執行名義
    之債權人聲明參與分配，未據執行法院列入分配表中，參與
    分配，且相對人甲○○應返還抗告人合建之保證金新臺幣(
    以下同）140萬元，應由其債權額中予以扣除。為此，依強
    制執行法第41條之規定，提起分配表異議之訴，求為系爭執
    行事件之分配表應更正如原裁定附表一所示。
三、經查相對人甲○○等 6人以臺灣臺北地方法院91年度訴字第
    1222號、本院92年度上字第 578號民事判決、最高法院93年
    度臺上字第1700號民事裁定、及確定證明書為執行名義，於
    93年10月 7日具狀向原法院聲請強制執行抗告人之財產，原
    法院以系爭執行事件受理，94年12月27日就執行所得金額7,
    818,737元，依相對人甲○○等6人所確定之債權額製作分配
    表，尚餘1,208,765元，定於95年2月16日分配，並將分配表
    分別送達予債權人即相對人甲○○等 6人、及債務人即抗告
    人，95年 2月13日抗告人以未扣除相對人應返還合建保證金
    140萬元為由，具狀聲明異議，求為更正分配表 (95年2月16
    日實施分配期日，債權人、債務人均未到場提出異議 )，相
    對人甲○○等 6人於同月20日收受聲明異議狀繕本，同月27
    日具狀答辯為反對之陳述，同年3月6日原法院檢附相對人甲
    ○○等 6人反對陳述之答辯狀，同月16日送達抗告人限於10
    日內提出提起分配表異議之訴之證明，迄至相對人甲○○等
    6 人於 95年6月21日受領分配款，仍未據為起訴之證明，依
    強制執行法 第41條第3項前段規定，視為撤回其異議之聲明
    ，其異議已終結，有原法院 93年度執字第18606號執行事件
    卷足稽；經核抗告人遲至 95年6月23日始對於相對人甲○○
    等 6人就異議已終結之分配表，提起異議之訴，顯與前揭強
    制執行法之規定不符，依前揭最高法院93年度臺抗字第61號
    裁判意旨，其提起分配表異議之訴，顯不備其他訴訟要件。
四、原告之訴，有起訴不合程式或不備其他要件者，法院應以裁
    定駁回之。但其情形可以補正者，審判長應定期間先命補正
    ，民事訴訟法第249條第1項第 6款定有明文。本件綜合上述
    ，抗告人對於相對人甲○○等 6人係就視為撤回異議之分配
    表，提起本件分配表異議之訴，不備其他訴訟要件，且其對
    於分配表之異議或已終結確定，已無從補正，依民事訴訟法
    第249條第1項第 6款之規定，應以裁定駁回之。從而，原法
    院以裁定駁回其訴，經核尚無違誤，抗告意旨指摘原法院之
    裁定不當，求予廢棄，為無理由，應予駁回。
據上論結，本件抗告為無理由，爰裁定如主文。
中　　華　　民　　國　　96　　年　 　1　　月　　23　　日
                    民事第五庭
                        審判長法　官  林丁寶
　　　　　　　　　　　　　  　法　官  蔡芳齡
　　　　　　　　　　　　　  　法　官  陳博享
正本係照原本作成。
本裁定非以適用法規顯有錯誤為理由，不得再抗告。
如不服本裁定，應於收受送達後10日內向本院提出再抗告狀，並
應繳納再抗告費新台幣1,000元及委任律師為代理人， 惟再抗告
須經本院之許可。
中　　華　　民　　國　　96　　年　　1 　　月　　24　　日
                              書記官  鄭靜如
